臺北高等行政法院裁定
111年度交上字第125號
上  訴  人  江樹中                                      

被 上訴 人  交通部公路總局臺北市區監理所

代  表  人  江澍人（所長）
上列當事人間交通裁決事件，上訴人對於中華民國111年2月14日
臺灣基隆地方法院110年度交字第40號行政訴訟判決，提起上訴
，本院裁定如下：
    主  文
上訴駁回。
上訴審訴訟費用新臺幣柒佰伍拾元由上訴人負擔。
　　事實及理由
一、按對於交通裁決事件之判決提起上訴，非以其違背法令為理
    由，不得為之，且應於上訴理由中表明原判決所違背之法令
    及其具體內容之事由，或表明依訴訟資料可認為原判決有違
    背法令之具體事實之事由，行政訴訟法第237條之9第2項準
    用第235條第2項及第236條之1規定甚明。是對於地方法院交
    通裁決事件之判決上訴，非以其違背法令，且於上訴理由中
    表明上開事由之一者，即屬不應准許，自應認為不合法而駁
    回之。又依同法第237條之9第2項準用第236條之2第3項、第
    243條第1項規定，判決不適用法規或適用不當者，為違背法
    令；而判決有第243條第2項所列各款情形之一者，為當然違
    背法令。故當事人對於地方法院交通裁決事件之判決上訴，
    如依行政訴訟法第237條之9第2項準用第236條之2第3項、第
    243條第1項規定，以判決有不適用法規或適用不當為理由時
    ，其上訴狀或理由書應表明原判決所違背之法令及其具體內
    容；若係成文法以外之法則，應揭示該法則之旨趣，倘為司
    法院解釋，則為揭示該解釋之字號或其內容。如以行政訴訟
    法第237條之9第2項準用第236條之2第3項、第243條第2項所
    列各款情形為理由時，其上訴狀或理由書，應揭示合於該條
    項各款之事實。上訴狀或理由書如未依此項方法表明者，即
    難認為已對交通裁決事件之判決之違背法令有具體之指摘，
    其上訴自難認為合法。
二、緣上訴人駕駛車牌號碼963-L8號營業小客車（下稱系爭汽車
    ），於民國110年1月18日下午4時44分許，行經新北市瑞芳
    區明燈路2段瑞峰橋旁（下稱系爭違規地點）時，因涉有任
    意以迫近迫使他車（下稱A車）讓道之違規事實，由駕駛檢
    舉車輛之民眾向新北市政府警察局瑞芳分局（下稱原舉發單
    位）提出檢舉，經原舉發單位員警檢視檢舉影像後認定違規
    屬實，乃依道路交通管理處罰條例（下稱道交條例）第43條
    第1項第3款規定開立新北市政府警察局新北市警交大字第CW
    2480641號舉發違反道路交通管理事件通知單（下稱系爭舉
    發單），並載明應於110年3月14日前到案。上訴人依限到案
    陳述後，被上訴人仍認上訴人有「任意以迫近迫使他車讓道
    」之違規事實，乃依道交條例第43條第1項第3款、第63條第
    1項、第24條、第85條規定，於110年3月15日以北市監基裁
    字第25-CW2480641裁決書（下稱原處分），對上訴人罰鍰新
    臺幣（下同）18,000元，記違規點數3點，並應參加道路交
    通安全講習。上訴人不服原處分而提起行政訴訟，嗣經臺灣
    基隆地方法院（下稱原審）以110年度交字第40號行政訴訟
    判決（下稱原判決）駁回，上訴人不服，提起本件上訴。
三、上訴意旨略以：上訴人於110年9月15日原審審理時，經承審
    法官詢問：「改判你跨越雙黃線超車願意接受嗎？」上訴人
    回答：「願意接受謝謝法官。」但是，上訴人收到原判決仍
    以道交條例第43條第1項第3款，惡意逼車為之裁決，與承審
    法官當庭表示以跨越雙黃線裁罰不同。為證明原審承審法官
    所述及上訴人理解無落差，上訴人聲請調閱當時開庭之全程
    錄音以資證明，並請求原判決撤銷等語。經核，上訴人前揭
    上訴理由，已據原審勘驗採證攝影光碟，勘驗結果顯示：系
    爭違規地點之路況乃一雙線道，僅容兩部車於各自車道內雙
    向行駛，上訴人持續以系爭汽車1/2輛車身橫跨分向限制線
    （雙黃線）之方式，行駛於其前車（即A車）車側；檢舉車
    輛亦因系爭車輛以1/2輛車身占用對向車道，而於兩車交錯
    而過時遭系爭汽車占用車道導致非常接近系爭汽車，上訴人
    所為顯已對其他車輛之行駛空間造成影響，更明顯妨害交通
    秩序安全等情，因認上訴人以危險迫近之駕駛行為，迫使A
    車讓道，更與檢舉車輛距離極近，上訴人逼使他車讓道行駛
    等情明確，且有被上訴人截圖相片附卷可資參照（原審卷第
    61至67頁），並於原判決詳細論斷其心證形成之理由及證據
    採納之取捨（原判決第5至7頁）。至上訴人所指原審承審法
    官當庭表示改以跨越雙黃線裁罰乙節，實與原審110年9月15
    日下午4時50分之調查筆錄記載上訴人陳述：「如果罰我跨
    越雙黃線我願意接受。」等語不符（原審卷第93頁），不足
    採據。故上訴人聲請調閱當時開庭之全程錄音，核無必要。
    經核，本件上訴人之上訴理由無非係重申其於原審之主張，
    並就其於原審已提出而經原審判決審酌論斷且指駁不採之理
    由復執陳詞，自難認上訴人對原判決之如何違背法令已有具
    體之指摘。揆諸首揭規定及說明，應認其上訴為不合法。
四、據上論結，本件上訴為不合法。依行政訴訟法第237條之9第
    2項、第236條之2第3項、第249條第1項前段、第237條之8第
    1項、第104條、民事訴訟法第95條、第78條，裁定如主文。
中　　華　　民　　國　　111 　年　　9 　　月　　30　　日
　　　　　          臺北高等行政法院第六庭
                              審判長法  官　許麗華
                                    法  官　郭銘禮
                                    法  官　林學晴  
上為正本係照原本作成。
不得抗告。
中　　華　　民　　國　　111 　年　　9 　　月　　30　　日
          　　　　　　      　　　  書記官  劉道文